臺灣臺中地方法院刑事判決　　　　　　　　　　　　九十三年度交訴字第一六五號
　　公　訴　人　臺灣臺中地方法院檢察署檢察官
　　被　　　告　甲○○
右列被告因業務過失致死案件，經檢察官提起公訴（九十三年度偵字第一九五一○號
），本院合議庭裁定由受命法官獨任進行簡式審判程序，判決如左：
    主  文
甲○○從事業務之人，因業務上之過失致人於死，處有期徒刑捌月。緩刑貳年。
    犯罪事實
一、甲○○係一永交通有限公司之司機，平日以駕駛貨車載運貨物為業，為從事駕駛
    業務之人，於民國九十三年十月二十四日晚上八時許，駕駛車牌號碼八Ｅ─六一
    七號營業大貨車，在臺中市南屯區○○○路一○八一之三號前由西向東方向之慢
    車道上停車時，其應注意汽車停車時，不得併排停車，而當時天候晴、夜間有照
    明、直路、路面乾燥無缺陷、亦無障礙物、視距良好，依當時情形，又無不能注
    意之情事，竟疏於注意，在上址前併排停車，嗣於九十三年十月二十四日晚上八
    時四分許，適有同向由蘇宗益酒醉（肇事後檢驗其血液中所含酒精濃度達二四六
    ‧四二ＭＧ／ＤＬ，換算吐氣所含酒精成分為每公升一‧一七二毫克）駕駛車牌
    號碼ＩＸＯ─六一七號重型機車自後方駛經該處，亦疏未注意車前狀況，不慎從
    後撞及該營業大貨車左後車尾，使蘇宗益人車倒地，致受有右眼眶部瘀血腫脹、
    右眼眉弓部撕裂傷、上唇部右側撕裂傷、胸骨柄部挫傷瘀血、右肩後部擦傷、右
    肩胛下部擦傷、右足跟部撕裂傷、左側小腿後部擦傷、左小腿前部表淺劃傷等傷
    害，經送醫急救後因顱內出血、頭部外傷仍於同日晚上八時二十五分許不治死亡
    ，甲○○於肇事後，在未經有偵查權之機關或公務員發覺犯罪人之前，主動向處
    理本件車禍之警員陳維智自首，並願接受裁判。
二、案經臺中市警察局第四分局報請臺灣臺中地方法院檢察署檢察官相驗後自動檢舉
    偵查起訴。
    理  由
一、訊據被告甲○○對於前開事實坦承不諱，核與被害人蘇宗益之兄丙○○於警詢、
    偵查中指述之情節相符，並有道路交通事故現場圖、道路交通事故調查報告表（
    一）（二）、臺中市○○○道路交通事故談話紀錄表、道路交通事故補充資料表
    、蘇宗益血液檢驗報告、被告駕駛執照影本各一紙、車籍作業系統查詢認可資料
    二紙及現場照片八幀附卷可稽。而被害人蘇宗益確因本件車禍受有右眼眶部瘀血
    腫脹、右眼眉弓部撕裂傷、上唇部右側撕裂傷、胸骨柄部挫傷瘀血、右肩後部擦
    傷、右肩胛下部擦傷、右足跟部撕裂傷、左側小腿後部擦傷、左小腿前部表淺劃
    傷等傷害致顱內出血、頭部外傷不治死亡，亦經臺灣臺中地方法院檢察署檢察官
    督同法醫師相驗屬實，製有勘驗筆錄、相驗屍體證明書及驗斷書附卷足憑。按汽
    車停車時，不得併排停車，道路交通安全規則第一百十二條第一項第十款定有明
    文。被告於前開時地停車，本應注意遵守上開規定，而當時天候晴、夜間有照明
    、直路、路面乾燥無缺陷、亦無障礙物、視距良好，有前開卷附道路交通事故調
    查報告表（一）在卷可查，依當時情況，又無不能注意之情事，竟疏不注意而併
    排停車，以致肇事，並致被害人蘇宗益死亡，足認被告確有過失，被告之自白應
    與事實相符。雖被害人酒醉駕駛機車及疏未注意車前狀況，亦有過失，惟此僅係
    被害人是否與有過失之問題，並不因此解免被告過失之責。又被害人因本件車禍
    死亡，與被告之過失行為間並有相當因果關係。本件事證明確，被告犯行洵堪認
    定。
二、被告甲○○係一永交通有限公司之司機，平日以駕駛貨車載運貨物為業，業經被
    告供認明確，為從事駕駛業務之人，核其所為係犯刑法第二百七十六條第二項之
    業務過失致人於死罪。被告於肇事後，在未經有偵查權之機關或公務員發覺犯罪
    人之前，主動向處理本件車禍之警員陳維智自首，並願接受裁判，此有九十三年
    十月二十五日之偵訊筆錄（見九十三年度相字第一五四六號偵查卷第十五頁、九
    十三年度偵字第一九五一○號偵查卷第四頁）可按，核與自首要件相符，應依刑
    法第六十二條前段之規定減輕其刑。爰審酌被告肇事後已與被害人家屬達成和解
    賠償損害，有臺中縣龍井鄉調解委員會調解書一紙附卷可稽，及其過失程度、本
    件犯行造成被害人死亡之結果及被害人亦與有過失，與被告犯後坦承肇事，態度
    良好等一切情狀，量處如主文所示之刑。末查被告未曾受有期徒刑以上刑之宣告
    ，有臺灣高等法院被告全國前案紀錄表及臺灣臺中地方法院檢察署刑案資料查註
    紀錄表附卷可參，因一時疏忽致犯本案，且已與被害人家屬達成和解，經此科刑
    教訓，當知所警惕，信無再犯之虞，本院認其所受刑之宣告，以暫不執行為適當
    ，爰依法併予宣告緩刑二年，以勵自新。
據上論斷，應依刑事訴訟法第二百七十三條之一第一項、第二百九十九條第一項前段
，刑法第二百七十六條第二項、第六十二條前段、第七十四條第一款，罰金罰鍰提高
標準條例第一條前段，判決如主文。
本案經檢察官乙○○到庭執行職務。
中      華      民      國    九十三    年     十二     月     三十     日
                                  臺灣臺中地方法院交通法庭
                                      法  官  張  清  洲
右正本證明與原本無異。
如不服本判決，應於送達後十日內向本院提出上訴狀（須附繕本），上訴於臺灣高等
法院臺中分院。
                                        書記官
中      華      民      國    九十三    年     十二     月     三十     日
附錄論罪科刑法條
中華民國刑法第二百七十六條
因過失致人於死者，處二年以下有期徒刑、拘役或二千元以下罰金。
從事業務之人，因業務上之過失犯前項之罪者，處五年以下有期徒刑或拘役，得併科
三千元以下罰金。
